臺灣高雄地方法院刑事判決　　　　　　　　　　　　九十三年度簡上字第三號
　　上　訴　人
　　即　被　告　甲○○
　　上　訴　人
　　即　被　告　乙○○
　　右一人
　　選任辯護人　蘇精哲律師
　　　　　　　　劉家榮律師
　　　　　　　　徐建光律師
列上訴人即被告等因賭博案件，不服本院簡易庭中華民國九十三年四月二十一日九十
三年度簡字第一七八八號第一審簡易判決（聲請簡易判決處刑案號：臺灣高雄地方法
院檢察署九十三年度偵字第四七六九號），提起上訴，本院管轄之第二審合議庭判決
如左：
    主  文
上訴駁回。
    事實及理由
一、本案經本院審理結果，認第一審判決分別依刑法第二百六十七條及同法第二百六
    十六條第一項之規定，分別論處被告即上訴人甲○○有期徒刑四月、被告即上訴
    人乙○○罰金五千元，並各諭知易科罰金及易服勞役之折算標準，認事用法及量
    刑均無不當，應予維持，並引用第一審判決書（含台灣高雄地方法院檢察署檢察
    官聲請簡易判決處刑書）記載之事實、理由及證據（如附件）。
二、被告甲○○及乙○○上訴意旨仍執前詞否認犯罪，被告甲○○辯稱：店內沒有兌
    換現金云云；被告乙○○則辯稱：伊沒有向被告甲○○換錢，只有洗分云云。
三、經查：（一）被告甲○○係另案被告郭明天（另經公訴人偵查中）所僱佣在大豐
    電子遊藝場服務之店員一節，為被告甲○○所是認，並有高雄市政府營利事業登
    記證及高雄市政府電子遊戲場營業級別證附於警詢卷可稽，合先敘明。（二）又
    被告乙○○於警訊供稱：「：：：因為打玩水果盤遊戲機，先換點數卡，然後店
    員叫我到廁所拿錢，我拿完錢剛走出廁所即被警察查獲，在我身上查獲現金一萬
    一千元整」等語（見九十三年二月二十七日警訊筆錄），雖被告乙○○於本院審
    理時辯稱在警訊時沒有坦承有拿錢一事云云，惟經本院勘驗九十三年二月二十七
    日被告乙○○之警訊錄音帶，勘驗結果認：（二）員警問：「你今因何事？於何
    時？何地遭警方查獲？在你身上查獲何物？」，被告答：「到大豐電子遊戲場玩
    水果盤：：：因為賭博被警方帶回來：：：，有從廁所拿錢，是『阿弟』叫我進
    去拿，『阿弟』是店員，因為我叫店員洗分：：：」；又稱：「不是我主動叫他
    拿給我，是他直接叫我到廁所換錢：：：他洗卡給我」；又稱：「我沒有叫他換
    現金給我，是「阿弟」叫我進去：：：是店員叫我進去廁所：：：」（三）該段
    內容製作之過程，員警有全程錄音，並多次向被告表示要照實講，且該段文字除
    有讓被告閱覽外，並解釋給被告聽，並詢問其是否同意上開文字之內容，被告當
    時未表示反對」等語（參本院九十三年六月七日勘驗筆錄、第三八至三九頁）。
    準此，被告乙○○於警訊時確有供稱：被告甲○○有叫伊到廁所拿錢等語，是其
    前開辯稱，顯係事後卸責之詞，不足採信。（三）又被告乙○○於九十三年二月
    二十七日打玩機台累積二十三萬多分後，即向被告甲○○示意洗分，並先由被告
    甲○○以一比二十之比例兌換新台幣（下同）一萬一千元，再將現金放置在該店
    廁所後，被告乙○○再進入廁所內取款等情，迭據證人即警員劉燈貴於偵訊及本
    院審理時證述綦詳，其於偵訊證稱：「二十六日晚上十一點我進去坐櫃台旁機台
    玩，不久我看到陳小姐那邊有聲音就過去看，看他中了九個七約二十三萬多分，
    我又回來我的機等一個多小時，陳小姐就請唐過去說要洗到一個整數十一包煙，
    唐過去看分數就回櫃台有聽到他數錢的聲音，因我離很近有聽到數十一張的聲音
    。就看到他走出櫃台手持一疊對折鈔票一千元鈔票走進廁所。後來他走出廁所手
    掩廁所門並招呼陳小姐過來，陳進去三、四秒出來我即上前表示身分，當時陳手
    拿計分卡錢放口袋，我請陳坐下將錢拿出來，陳說什麼錢，我說一萬一千元，他
    從口袋拿出來就是一萬一千元」等語（見九十三年度偵字第四七六九號九十三年
    三月十一日偵訊筆錄、第十九至二十頁）；其於本院審理時證稱：「（請能提示
    偵卷九十三年三月十一日筆錄第五頁最後一行，證人所述積分是二十三萬多分，
    為何與職務報告不同？）當初他是中了二十三萬多分，乙○○說要洗到整數比較
    好換錢，所以她洗到二十二萬分。是以一比二十兌換，所以總數是換壹萬壹仟元
    。至於她為何不換二十三萬多分，這是她與店家的問題。、「（當時被告與店家
    講什麼？）我聽到她向店家說，她開了九個七，請店家來開分數，店家向她說開
    十一包煙，至於其他詳細的內容，因為店內很吵，我聽的不是很清楚。、「（當
    時你看到被告乙○○從廁所走出來時，她手拿何物？）我有聽到被告甲○○於櫃
    台點錢的聲音，之後我看到甲○○走到廁所，請乙○○到廁所，甲○○就用手壓
    著門，請乙○○進去拿錢，乙○○出來後，我就向她表明身分，請她把錢拿出來
    。她說什麼錢，我說壹萬壹仟元，她就從口袋拿出拾壹張壹仟元出來。」等語（
    見本院九十三年六月十七日審判筆錄、第五二至五四頁）。參以證人劉燈貴與被
    告甲○○及乙○○之間並無任何嫌隙，亦經證人劉燈貴供承在卷，且參以證人劉
    燈貴身為警務人員深知誣陷他人犯罪之嚴重後果等情，其顯無可能憑空捏造供詞
    入人於罪或憑空捏造證詞自陷刑事訴追風險之後果，從而，堪認證人劉燈貴上開
    所陳應較被告二人前開所辯為可採。（四）此外，復扣得如原審判決書所載之物
    可資佐憑。（五）綜上所述，被告二人所辯既均無足採，渠等上訴已無理由，自
    應予駁回。
據上論斷，應依刑事訴訟法第四百五十五條之一第一項、第三項、第三百七十三條、
第三百六十八條，判決如主文。
本案經檢察官丙○○到庭執行職務。
中      華      民      國    九十三    年      六      月    二十八    日
                                    臺灣高雄地方法院刑事第九庭
                                        審判長法  官    楊宗翰
                                              法  官    楊智守
                                              法  官    張茹棻
右正本證明與原本無異。
不得上訴。
                                              書記官    李忠霖
中      華      民      國    九十三    年      六      月    二十八    日
